【裁判字號】    99,交易,109
【裁判日期】    990329
【裁判案由】    過失傷害等
【裁判全文】
臺灣臺北地方法院刑事判決             99年度交易字第109號
公  訴  人  臺灣臺北地方法院檢察署檢察官
被      告  乙○○
上列被告因過失傷害等案件，經檢察官提起公訴（99年度偵字第
929號），本院判決如下：
    主  文
乙○○因過失傷害人，處有期徒刑肆月，如易科罰金，以新臺幣
壹仟元折算壹日。又偽造署押，足以生損害於公眾及他人，累犯
，處有期徒刑肆月，如易科罰金，以新臺幣壹仟元折算壹日，偽
造「甲○○」簽名肆枚沒收之。應執行有期徒刑陸月，如易科罰
金，以新臺幣壹仟元折算壹日，偽造「甲○○」簽名肆枚沒收之
。
    事  實
一、(一)乙○○前因：1.施用第一級、第二級毒品案件，經臺灣高
      等法院於民國93年6月10日以93年度上訴字第979號判處有
      期徒刑10月、10月，定應執行之刑有期徒刑1年7月確定；
      2.施用毒品案件，經臺灣士林地方法院於94年12月8日，
      以94年度易字第873號判決判處有期徒刑11月確定。經接
      續執行，於96年4月12日執行完畢。
    (二)其於98年8月23日日下午6時10分許，駕駛車牌號碼
      K7-5666號自小客車，沿臺北市○○街由東向西方向行駛
      ，行經永福橋時，原應注意車前狀況及兩車併行之間隔，
      並隨時採取必要之安全措施，而依當時情形並無不能注意
      之情事，竟疏未注意及此，適有丙○○騎乘車牌號碼
      UNY-559號重型機車行駛於乙○○右前方，乙○○因欲閃
      避左前方車輛而遽然偏向右邊，其駕駛之上開車輛右前車
      身不慎與丙○○之機車左前車身發生擦撞，致丙○○人車
      倒地，受有脊椎壓迫性骨折、右姆指骨折、頭部損傷、第
      12胸椎壓迫性骨折等傷害。迨經警於同日下午到場處理，
      乙○○為脫免刑責，竟基於偽造署押之犯意，冒用其兄「
      甲○○」之名義應訊，接續在臺北市政府警察局中正第二
      分局交通事故談話紀錄表、道路交通事故現場圖及酒精測
      定紀錄表上，偽造「甲○○」簽名共4枚，表示其係甲○○本人，足以生損害於警察機關對案件管理之正確性及甲○○。
    (三)嗣甲○○向臺北市政府警察局交通大隊投書陳情後，始查
      悉上情。
二、案經丙○○訴由臺北市政府警察局中正第二分局報告臺灣臺
    北地方法院檢察署檢察官偵查起訴。
    理  由
甲、程序部分：
一、本件為刑事訴訟法第376條第1、2款所列案件，依同法第284
    條之1前段規定，由法官1人獨任審判，合先敘明。
二、(一)按被告以外之人於審判外之言詞或書面陳述，除法律有規
      定者外，不得作為證據。又被告以外之人於審判外之陳述
      ，雖不符前4條之規定，而經當事人於審判程序同意作為
      證據，法院審酌該言詞陳述或書面陳述作成時之情況，認
      為適當者，亦得為證據。當事人、代理人或辯護人於法院
      調查證據時，知有第159條第1項不得為證據之情形，而未
      於言詞辯論終結前聲明異議者，視為有前項之同意。刑事
      訴訟法第159條第1項、第159條之5定有明文
    (二)查如下所引用之言詞陳述及書面陳述，均為被告乙○○以
      外之人於審判外之言詞及書面陳述，惟被告及檢察官於本
      院審理時同意作為證據，或符合上開視為有上開同意之情
      形，本院揆諸前開法條規定，並審酌前開言詞陳述作成時
      之情況，認為適當，自得作為證據，合先敘明。
乙、實體部分：
一、上開犯罪事實，業據被告於本院審理中坦承不諱，核與告訴
    人丙○○於警詢指述及被害人甲○○於警詢指述情節相符，
    並有道路交通事故談話紀錄表、道路交通事故現場圖、酒精
    測定紀錄表、交通事故談話紀錄表暨現場及車損照片、國立
    臺灣大學醫學院附設醫院診斷證明書、國防醫學院三軍總醫
    院附設民眾診療服務處診斷證明書影本各1紙、臺北市政府
    警察局舉發違反道路交通管理事件通知單2紙、臺北市政府
    警察局交通警察大隊98年9月17日北市警交大事字第
    09833042000號函1份在卷可憑，堪認被告自白與事實相符，
    本案事證明確，被告犯行均堪以認定，應各依法論科。
二、論罪科刑之理由：
    (一)核被告所為，係犯刑法第284條第1項前段之過失傷害罪及
      同法第217條第1項之偽造署押罪。
    (二)被告分別在臺北市政府警察局中正第二分局交通事故談話
      紀錄表、道路交通事故現場圖及酒精測定紀錄表上，偽造
      「甲○○」之簽名共4枚，係於密接之時間及同地實施，
      侵害同一法益，各行為之獨立性極為薄弱，且係出於同一
      掩飾身份脫免刑責之目的，依一般社會健全觀念，在時間
      差距上難以強行分開，應視為數個舉動之接續施行，合為
      包括之一行為予以評價，屬接續犯。至被告在道路交通事
      故現場圖上偽造「甲○○」簽名1枚部分，公訴意旨雖未
      論及於此，惟此部分與其餘偽造署押部分為接續犯之一罪
      關係已如前述，本院自得併予審理，附此說明。
    (三)又其所犯如上所述各罪，犯意各別，行為互殊，均應予分
      論併罰。
    (四)又被告前因1.施用第一級、第二級毒品案件，經臺灣高
      等法院於93年6月10日以93年度上訴字第979號判處有期徒
      刑10月、10月，定應執行之刑有期徒刑1年7月確定；2.施
      用毒品案件，經臺灣士林地方法院於94年12月8日，以94
      年度易字第873號判決判處有期徒刑11月確定。經接續執
      行，於96年4月12日執行完畢，有臺灣高等法院被告前案
      紀錄表1份附卷可憑，其於前開徒刑執行完畢後5年內，故
      意犯偽造署押之有期徒刑以上之罪，為累犯，應依法加重
      其刑。
    (五)爰審酌被告有構成累犯之前案紀錄已如前述，其因未注意
      車前狀況及兩車併行之距離，因閃躲左方車而偏右行駛，
      致與告訴人發生擦撞，造成告訴人受有傷害，竟為脫免刑
      責，冒用其兄「甲○○」之名義，在臺北市政府警察局中
      正第二分局交通事故談話紀錄表、道路交通事故現場圖及
      酒精測定紀錄表上，偽造「甲○○」簽名共4枚，非但使
      告訴人難以追索，也使「甲○○」產生困擾，且迄今尚未
      與告訴人達成和解，有本院公務電話紀錄1份在卷可考，
      及於本院審理時坦承犯罪等犯罪之動機、目的、手段及造
      成之損害等一切情狀，各量處如主文所示之刑，並定其應
      執行之刑，及諭知易科罰金之標準。
    (六)末按被告在臺北市政府警察局中正第二分局交通事故談話
      紀錄表（偽造簽名2枚）、道路交通事故現場圖（偽造簽
      名1枚）及酒精測定紀錄表（偽造簽名1枚）上，偽造「甲○○」簽名共4枚，應依刑法第219條沒收之。
三、據上論斷，應依刑事訴訟法第284條之1、第299條第1項前段
    ，刑法第284條第1項前段、第217條第1項、第219條、第51
    條第5款、第41條第1項前段、第47條第1項，刑法施行法第1
    條之1，判決如主文。
本案經檢察官郭力菁到庭執行職務
中    華    民    國    99    年    3     月    29    日
                  刑事第十三庭  法  官  李貞瑩
以上正本證明與原本無異。
如不服本判決應於收受送達後10日內向本院提出上訴書狀，並應
敘述具體理由；其未敘述上訴理由者，應於上訴期間屆滿後20日
內向本院補提理由書（均須按他造當事人之人數附繕）「切勿逕
送上級法院」。
                                書記官  陳鳳瀴
中    華    民    國    99    年    3     月    29    日
附錄本案論罪科刑法條
中華民國刑法第217條（偽造盜用印章印文或署押罪）
偽造印章、印文或署押，足以生損害於公眾或他人者，處 3 年
以下有期徒刑。
盜用印章、印文或署押，足以生損害於公眾或他人者，亦同。
中華民國刑法第284條（過失傷害罪）
因過失傷害人者，處 6 月以下有期徒刑、拘役或 5 百元以下罰
金，致重傷者，處 1 年以下有期徒刑、拘役或 5 百元以下罰金
。
從事業務之人，因業務上之過失傷害人者，處 1 年以下有期徒
刑、拘役或 1 千元以下罰金，致重傷者，處 3 年以下有期徒刑
、拘役或 2 千元以下罰金。

司法院資訊處製作；財團法人民間司法改革基金會備份。
